【裁判字號】    98,中簡,490
【裁判日期】    980316
【裁判案由】    詐欺
【裁判全文】
臺灣臺中地方法院刑事判決  98年度中簡字第490號
聲  請  人  臺灣臺中地方法院檢察署檢察官
被      告  乙○○
上列被告因詐欺案件，經檢察官聲請簡易判決處刑（聲請案號：
98年度偵字第27675號），本院判決如下：
    主    文
乙○○幫助意圖為自己不法之所有，以詐術使人將本人之物交付
，處有期徒刑肆月，如易科罰金，以新臺幣壹仟元折算壹日。
    犯罪事實及理由
一、本案犯罪事實除被告乙○○交付存摺、金融卡予年籍姓名不
    詳之成年人之時間係於民國97年10月中旬至27日前之某日乙
    節應予補充外，其餘犯罪事實及證據均引用檢察官聲請簡易
    判決處刑書之記載。（如附件）
二、訊據被告乙○○矢口否認有何幫助詐欺取財犯行，辯稱：其
    所有臺灣郵政股份有限公司中和宜安郵局帳號000000000000
    00號帳戶之存摺及提款卡於97年10月中旬某日不見，其係將
    密碼寫在提款卡上，本件與其無關云云。然查：
    (1)上開犯罪事實，業據被害人甲○○於警詢中指證遭人詐騙
      匯款經過綦詳，並有被告上開帳戶之開戶資料及客戶歷史
      交易清單影本等在卷可稽，足證被告之上開帳戶，確係遭
      詐騙集團用以詐騙被害人匯款所用之帳戶無訛。
    (2)又依被告所陳：伊所有之上開帳戶存摺、提款卡很久沒用
      了，因想去辦理註銷，所以放在皮包內，皮包和其它證件
      未遺失，伊不知道存摺、提款卡為何不見云云。按被告之
      存摺、提款卡既與其他證件共同置放於皮包內，則何以皮
      包及其它物品均未遺失，僅有上開存摺、提款卡不見？所
      陳已非無疑；被告復稱：其係將密碼記載於存摺，或稱係
      將密碼記載於提款卡上，密碼幾號忘記了云云。然按：提
      款卡（金融卡)之密碼為高度私密之個人資料，且晶片金
      融卡密碼之數字均為6位數以上，是倘若非由本人所提供
      ，則本人以外之人即難憑空猜測而取得其正確之密碼。況
      一般人設定密碼時，為便於記憶，自當以自己日常所能接
      觸之數字組合為首選，而被告於本院訊問時亦供陳密碼係
      其自行設定的，則依其前揭卷附之客戶歷史交易清單所示
      ，被告於93年12月31日領得晶片提款卡，期間即多次以金
      融卡提款迄96年7月21日，以被告現年僅20歲，正值記憶
      力最佳時期，衡情實無對其自行設定、且經多次使用之金
      融卡密碼毫無記憶之理，是其所辯，益發啟人疑竇，顯有
      避重就輕之嫌；再者，被告自陳上開存摺、提款卡係於97
      年10月中旬遺失，然其卻遲未至郵局辦理掛失，亦未向警
      察機關報案，致上開帳戶於同月27日遭詐騙集團使用而詐
      騙得逞，按詐欺集團成員取得他人之提款卡，若非確定該
      帳戶所有人不會報警或掛失止付，應不敢斷然使用，否則
      ，在其大費周章使被害人匯入款項後，極有可能因帳戶所
      有人變更密碼或申請掛失，致其無從順利取得款項，並且
      增加為警查緝之風險。而本件被害人甲○○將款項匯入後
      ，各該款項旋遭人提領一空，顯見上開帳戶之提款卡及密
      碼資料已流入他人之手，如非被告同意他人使用帳戶，此
      帳戶款項應無於瞬間即遭人以金融卡、密碼資料進行提款
      使用之理。故而，被告辯稱其係遺失提款卡及存摺，與本
      件詐欺集團犯行無涉云云，悖離常情，不足採信。是本件
      事證明確，被告幫助詐欺犯行洵堪認定。
三、依刑事訴訟法第449條第1項前段、第454條第2項，刑法第30
    條第1項、第2項、第339條第1項、第41條第1項前段，刑法
    施行法第1條之1第1項、第2項前段，逕以簡易判決處刑如主
    文。
四、如不服本判決，得於收受判決書送達後10日內，以書狀敘述
    理由（須附繕本），經本庭向本院管轄第二審之合議庭提起
    上訴。
中    華    民    國    98    年    3     月    16    日
                  臺中簡易庭  法  官  吳幸芬
以上正本證明與原本無異。
                              書記官  黃毅皓
中    華    民    國    98    年    3     月    16    日
附錄本案論罪法條全文：
中華民國刑法第339條
(普通詐欺罪)
意圖為自己或第三人不法之所有，以詐術使人將本人或第三人之
物交付者，處五年以下有期徒刑、拘役或科或併科一千元以下罰
金。
以前項方法得財產上不法之利益或使第三人得之者，亦同。
前二項之未遂犯罰之。


司法院資訊處製作；財團法人民間司法改革基金會備份。
